臺灣臺中地方法院刑事判決　　　　　　 100年度訴字第2514號
公　訴　人　臺灣臺中地方法院檢察署檢察官
被　　　告　楊進中
　　　　　　（另案於法務部矯正署臺中監獄台中分監執行中）
指定辯護人　本院公設辯護人戴遐齡
上列被告因毒品危害防制條例案件，經檢察官提起公訴（100年
度偵字第7023、9133、9976號），本院判決如下：
    主    文
楊進中犯如附表一、二所示各罪，各判處如附表一、二所示之刑
（含主刑及從刑）。應執行有期徒刑拾年。扣案之黑色 NOKIA
廠牌行動電話壹支沒收；未扣案之販賣第一級毒品所得新臺幣參
仟伍佰元沒收，如全部或一部不能沒收時，以其財產抵償之；未
扣案之0000000000門號SIM卡壹張、行動電話壹支（含000000000
0門號SIM卡壹張）與石芬榕連帶沒收，如全部或一部不能沒收時
，連帶追徵其價額；未扣案之販賣第一級毒品所得共計新臺幣壹
萬捌仟伍佰元、第二級毒品所得共計新臺幣壹萬元與石芬榕連帶
沒收，如全部或一部不能沒收時，以其等財產連帶抵償之。
    犯罪事實
一、楊進中前因違反懲治盜匪條例案件，經臺灣高等法院臺中分
    院以88年度上訴字第351號判決判處有期徒刑8年確定，於民
    國（下同）94年11月4日假釋付保護管束，於95年1月11日因
    保護管束期滿未經撤銷假釋而視為執行完畢。詎仍不知警惕
    ，明知海洛因、甲基安非他命係毒品危害防制條例第2條第2
    項第1款、第2款所管制之第一級、第二級毒品，依法不得持
    有、販賣，竟為下列販賣第一級毒品海洛因及第二級毒品甲
    基安非他命之犯行：
（一）楊進中基於販賣海洛因以營利之犯意，於99年12月 7日，
      以其與石芬榕共同持用之黑色 NOKIA廠牌行動電話（序號
      000000000000000）插置0000000000門號SIM卡，與鄭瑞雍
      所使用之行動電話0000000000門號連絡談妥交易事宜，即
      於通話完畢後，在臺中市大里區○○○○○路上，由楊進中
      交付鄭瑞雍價值新台幣（下同）3500元之第一級毒品海洛
      因並收取同額價款而完成交易（附表一）。
（二）楊進中與石芬榕基於共同販賣第一級毒品海洛因、第二級
      毒品甲基安非他命以營利之犯意，以石芬榕所有、兩人共
      同持用之前揭行動電話插置0000000000門號 SIM卡及另支
      行動電話插置0000000000門號 SIM卡，作為聯絡工具，與
      販賣對象談妥交易事宜，即於通話完畢後，或由楊進中陪
      同石芬榕出面，或石芬榕指示楊進中出面，於附表二編號
      1 至15所示時間、地點，交付表列販賣對象第一級毒品海
      洛因或第二級毒品甲基安非他命，並收取附表二之犯罪所
      得財物欄內所示價款而完成交易。
二、嗣於100年3月14日16時20分至50分許，在臺中市○里區○○
    路○段117號「寶儷晶汽車旅館」210室內，石芬榕遭執行毒
    品查緝專案之員警查獲，並扣得黑色 NOKIA廠牌行動電話（
    序號000000000000000，無SIM卡），進而得知同日因另案遭
    羈押於臺中看守所之楊進中亦涉案，而查獲上情。
三、案經臺中市政府警察局第六分局報告臺灣臺中地方法院檢察
    署檢察官及該署檢察官自動檢舉偵查起訴。
    理    由
壹、證據能力之說明：
一、供述證據部分：
（一）按被告以外之人於偵查中向檢察官所為陳述，除顯有不可
      信之情況者外，得為證據，刑事訴訟法第 159條之1第2項
      定有明文。偵查中對被告以外之人（包括證人、鑑定人、
      告訴人、被害人及共同被告等）所為之偵查筆錄，或被告
      以外之人向檢察官所提之書面陳述，性質上均屬傳聞證據
      。惟現階段刑事訴訟法規定檢察官代表國家偵查犯罪、實
      施公訴，依法其有訊問被告、證人及鑑定人之權，證人、
      鑑定人且須具結，而實務運作時，檢察官偵查中向被告以
      外之人所取得之陳述，原則上均能遵守法律規定，可信度
      極高，職是，被告以外之人前於偵查中所為證述，除反對
      該項供述得具有證據能力之一方，已釋明「顯有不可信之
      情況」之理由外，不宜以該證人未能於審判中接受他造之
      反對詰問為由，即遽指該證人於偵查中之陳述不具證據能
      力。查證人即共犯石芬榕、證人鄭瑞雍、張克群、洪信忠
      、林宗信、劉沅靈於偵查中向檢察官所為之陳述，均已具
      結，依上說明，本屬有證據能力之傳聞證據，且上開證人
      於偵查中向檢察官所為之陳述，並無顯不可信之情況，是
      其等於檢察官偵查中之證述，自均有證據能力。
（二）按被告以外之人於審判外之言詞或書面陳述，除法律有規
      定者外，不得作為證據，刑事訴訟法第159條第1項固定有
      明文，惟被告以外之人於審判外之陳述，雖不符合同法第
      159條之1至第159條之4規定，但經當事人於審判程序同意
      作為證據，法院審酌該言詞陳述或書面陳述作成時之情況
      ，認為適當者，亦得為證據，當事人、代理人或辯護人於
      法院調查證據時，知有第159條第1項不得為證據之情形，
      而未於言詞辯論終結前聲明異議者，視為有前項之同意，
      同法第159條之5亦規定甚明。核其立法意旨，在於傳聞證
      據未經當事人之反對詰問予以核實，原則上先予排除。惟
      若當事人已放棄反對詰問權，於審判程序中表明同意該等
      傳聞證據可作為證據；或於言詞辯論終結前未聲明異議，
      基於尊重當事人對傳聞證據之處分權，暨證據資料愈豐富
      ，愈有助於真實發見之理念，且強化言詞辯論主義，使訴
      訟程式得以順暢進行，上開傳聞證據亦均具有證據能力。
      查證人即共犯被告石芬榕、證人鄭瑞雍、張克群、洪信忠
      劉沅靈於警詢之陳述，係被告以外之人於審判外之陳述，
      皆屬傳聞證據，惟公訴人、被告及辯護人雖知上開證據資
      料為傳聞證據，仍同意列為證據引用，並未於言詞辯論終
      結前爭執其證據能力或聲明異議，本院審酌上開證據資料
      製作時之情況尚無違法不當等瑕疵，且與本案具有關連性
      ，認為以之作為證據應屬適當，揆諸前開規定，認該等供
      述證據具有證據能力。
二、非供述證據部分：
（一）按國家基於犯罪偵查之目的，對被告或犯罪嫌疑人進行通
      訊監察，乃係以監控與過濾受監察人通訊內容之方式，蒐
      集對其有關之紀錄，並將該紀錄予以查扣，作為認定犯罪
      與否之證據，屬於刑事訴訟上強制處分之一種，而監聽係
      通訊保障及監察法第13條第 1項所定通訊監察方法之一，
      司法警察機關依法定程序執行監聽取得之錄音，係以錄音
      設備之機械作用，真實保存當時通訊之內容，如通訊一方
      為受監察人，司法警察在監聽中蒐集所得之通訊者對話，
      若其通話本身即係被告進行犯罪中構成犯罪事實之部分內
      容，則依前開說明，自與所謂「審判外之陳述」無涉，應
      不受傳聞法則之規範，當然具有證據能力。至司法警察依
      據監聽錄音結果予以翻譯而製作之監聽譯文，屬於文書證
      據之一種，於被告或訴訟關係人對其譯文之真實性發生爭
      執或有所懷疑時，法院固應依刑事訴訟法第165條之1第2
      項規定，以適當之設備，顯示該監聽錄音帶之聲音，以踐
      行調查證據之程序，俾確認該錄音聲音是否為通訊者本人
      及其內容與監聽譯文之記載是否相符；或傳喚該通訊者；
      或依其他法定程序，為證據調查。倘被告或訴訟關係人對
      該通訊監察譯文之真實性並不爭執，即無勘驗辨認其錄音
      聲音之調查必要性，法院於審判期日如已踐行提示監聽譯
      文供當事人辨認或告以要旨，使其表示意見等程序並為辯
      論者，其所為之訴訟程序即無不合（最高法院97年臺上字
      第5940號判決參照）。再按有事實足認被告或犯罪嫌疑人
      有最輕本刑為三年以上有期徒刑之罪嫌，並危害國家安全
      或社會秩序情節重大，而有相當理由可信其通訊內容與本
      案有關，且不能或難以其他方法蒐集或調查證據者，得發
      通訊監察書。前項通訊監察書，偵查中由檢察官依司法警
      察機關聲請或依職權以書面記載第11條之事項，並敘明理
      由、檢附相關文件，聲請該管法院核發，通訊保障及監察
      法第5條第1項第1款、第2項定有明文。本案經本院所引用
      之監聽錄音，為經本院法官核准在案，有詳載案由、監察
      電話、對象及時間等之本院99年聲監字第2100號通訊監察
      書可稽，係依法所為之監聽；況審酌電話監聽侵害被告權
      益之種類及輕重、對於被告訴訟上防禦不利益之程度、犯
      罪所生之危害或實害等情形，兼顧人權保障及公共利益之
      均衡維護，亦認此部分電話監聽合於比例原則，是認應具
      有證據能力。且下列經本院所引用認定之通訊監察譯文，
      檢察官、被告及其辯護人等對該通訊監察譯文之真實性並
      不爭執，復經本院於審判期日踐行提示通訊監聽譯文，供
      檢察官、被告及辯護人辨認並告以要旨，使渠等表示意見
      ，是該通訊監察譯文自亦有證據能力。
（二）除法律另有規定外，實施刑事訴訟程序之公務員因違背法
      定程序取得之證據，其有無證據能力之認定，應審酌人權
      保障及公共利益之均衡維護，刑事訴訟法第158之4定有明
      文。查其餘本案判決所引用之非供述證據，並無證據證明
      係實施刑事訴訟程序之公務員違背法定程序所取得，自應
      認具有證據能力。
貳、實體部分：
一、認定犯罪事實所憑之證據及理由：
（一）上開犯罪事實，業據被告楊進中於警詢、偵查及本院審理
      中坦承不諱，核與證人即共犯石芬榕於警偵及本院準備程
      序中供述相符，並經證人鄭瑞雍於100年3月23日警詢（
      見 100年度偵字第7023號卷〔下稱7023偵卷〕(二)56至65頁
      ）、同日檢察官偵訊（見同偵卷82至88頁）、證人張克
      群【綽號小張】於100年3月16日警詢（見7023偵卷(三)1至9
      頁）、100年3月17日檢察官偵訊（見同偵卷21至28頁）、
      證人洪信忠【綽號阿忠】於100年3月14日警詢（見警卷
      48至53頁）、同日及翌日檢察官偵訊（見同偵卷74至77頁
      、78至79頁）、證人林宗信【綽號裝甲】於100年3月14
      日檢察官偵訊（見7023偵卷(一)32至41頁、43至44頁）、
      證人劉沅靈於100年3月23日警詢（見7023偵卷(二)90至96頁
      ）、同日及同年月25日檢察官偵訊（見同偵卷111頁、115
      至122頁）證述明確，且有本院 99年聲監字第2100號通訊
      監察書（監聽門號：0000000000，期間99年12月29日至10
      0年1月27日，見100年度偵字第 9976號卷〔下稱9976偵卷
      〕143至144頁）、附表三所示之通訊監察譯文、證人鄭瑞
      雍、劉沅靈、張克群、洪信忠分別指認被告之犯罪嫌疑人
      紀錄表（見7023偵卷(二)66至67頁、97至98頁、7023偵卷(三)
      10至11頁、9976偵卷74頁）、100年 1月3日被告及石芬榕
      與證人張克群進行交易（即附表二編號10）相片 5張（見
      警卷78頁）、證人鄭瑞雍手機翻拍照片（見7023偵卷(二)77
      至80頁）、證人鄭瑞雍持用行動電話門號0000000000號通
      聯調閱查詢單（7023偵卷(三) 185頁）在卷足憑，而證人鄭
      瑞雍、張克群、洪信忠、林宗信、劉沅靈均有毒品前科，
      亦有其等臺灣高等法院被告前案紀錄表附本院卷可稽。
（二）衡以近年來毒品濫用，危害國民健康與社會安定日益嚴重
      ，治安機關對於販賣或施用毒品之犯罪行為，無不嚴加查
      緝，各傳播媒體對於政府大力掃毒之決心亦再三報導，已
      使第一級毒品海洛因及第二級毒品甲基安非他命不易取得
      且物稀價昂，被告與購毒者並無任何特殊情誼，苟被告於
      有償販賣第一級毒品海洛因及第二級毒品甲基安非他命之
      交易過程中無利可圖，縱屬至愚，亦無甘冒被取締移送法
      辦，判處重刑之危險而平白從事第一級毒品海洛因及第二
      級毒品甲基安非他命買賣之理。是其販入之價格必較其販
      出之價格為低，而有從中賺取買賣價差牟利之意圖及事實
      ，應屬合理認定。
（三）綜上所述，本案事證明確，被告自白情節，與事實相符，
      其販賣如附表一、二所示之第一級毒品海洛因及第二級毒
      品甲基安非他命之犯行，均堪認定。
二、論罪科刑：
（一）查海洛因、甲基安非他命為毒品危害防制條例第2條第2項
      第1款、第2款所稱之第一級、第二級毒品，不得持有、販
      賣。核被告楊進中就犯罪事實一之（一）、一之（二）附
      表編號1、3至5、7至11、14至15之犯行，均係犯毒品危害
      防制條例第4條第1項之販賣第一級毒品罪；就犯罪事實一
      之（二）之附表編號2、6、12、13之犯行，均係犯毒品危
      害防制條例第4條第2項之販賣第二級毒品罪。被告持有第
      一級毒品海洛因、第二級毒品甲基安非他命之低度行為，
      各為販賣之高度行為所吸收，均不另論罪。
（二）被告與石芬榕間就犯罪事實一之（二）即附表二所示之販
      賣第一級毒品海洛因及第二級毒品甲基安非他命犯行，有
      犯意聯絡及行為分擔，為共同正犯。又被告就各次販賣第
      一級毒品海洛因及第二級毒品甲基安非他命之犯行，犯意
      各別，行為互殊，均應予分論併罰。
（三）被告前因違反懲治盜匪條例案件，經臺灣高等法院臺中分
      院以88年度上訴字第351號判決判處有期徒刑8年確定，於
      94年11月4日假釋付保護管束，於95年1月11日因保護管束
      期滿未經撤銷假釋而視為執行完畢，有臺灣高等法院被告
      前案紀錄表在卷可稽，被告前受有期徒刑執行完畢，5 年
      以內故意再犯本件有期徒刑以上之附表一及附表二編號 1
      至13之14罪，均為累犯，除本刑為死刑、無期徒刑外，均
      依刑法第47條第 1項規定加重其刑。另附表二編號14、15
      之犯行，其犯罪時間為100年1月15日及同年月17日，均在
      被告假釋期滿執行完畢日95年1月11日之5年後再犯者，不
      符累犯規定，併此敘明。
（四）又被告就上開16次販賣第一級毒品海洛因及第二級毒品甲
      基安非他命犯行，於偵查及審判中，均自白犯罪，有其各
      次筆錄在卷可證，合於毒品危害防制條例第17條第 2項之
      規定，爰均依該條項之規定減輕其刑。
（五）再刑法第59條規定犯罪之情狀可憫恕者，得酌量減輕其刑
      ，其所謂「犯罪之情狀」，與同法第57條規定科刑時應審
      酌之一切情狀，並非有截然不同之領域，於裁判上酌減其
      刑時，應就犯罪一切情狀（包括第57條所列舉之10款事項
      ），予以全盤考量，審酌其犯罪有無可憫恕之事由（即有
      無特殊之原因與環境，在客觀上足以引起一般同情，以及
      宣告法定低度刑，是否猶嫌過重等等），以為判斷。本院
      審酌被告販賣第一級毒品罪之法定刑為「死刑或無期徒刑
      ；處無期徒刑者，得併科新臺幣二千萬元以下罰金」；及
      販賣第二級毒品罪之法定刑為「無期徒刑或七年以上有期
      徒刑，得併科新臺幣一千萬元以下罰金」，然同為販賣第
      一、二級毒品之人，其原因動機不一，犯罪情節未必盡相
      同，或有大盤毒梟者，亦有中、小盤之分，甚或僅止於吸
      毒者友儕間為求互通有無之有償轉讓者亦有之，其販賣行
      為所造成危害社會之程度自屬有異，法律科處此類犯罪，
      所設之法定最低本刑卻同為「無期徒刑，得併科新臺幣二
      千萬元以下罰金」、「七年以上有期徒刑，得併科新臺幣
      一千萬元以下罰金」，不可謂不重，於此情形，倘依其情
      狀處以較輕之有期徒刑，即足以懲儆，並可達防衛社會之
      目的者，自非不可依客觀之犯行與主觀之惡性二者加以考
      量其情狀是否有可憫恕之處，適用刑法第59條之規定酌量
      減輕其刑，期使個案裁判之量刑能斟酌至當，符合比例原
      則。本件被告所為販賣第一級毒品海洛因及販賣第二級毒
      品甲基安非他命之犯行，無視國家對於杜絕毒品危害之禁
      令，其行為固屬不當，應予非難，然被告販賣之對象有 5
      人，每次販賣金額多為 500元及1,000元，最多係8,000元
      ，犯罪情節均非至惡，相對於長期大量販賣毒品之大毒梟
      而言，其對社會治安及國民健康之危害顯然較小，是從被
      告犯案情節觀之，倘就其上開販賣第一級及第二級毒品犯
      行科以依偵審自白減刑後之最輕法定本刑分別為有期徒刑
      15年及3年6月，尚屬情輕法重，且難謂符合罪刑相當性及
      比例原則，更無從與大毒梟之惡行有所區隔，是其上開販
      賣第一級毒品及第二級毒品之犯罪情狀相較於減刑後之法
      定重刑，在客觀上足以引起一般人之同情，情節尚堪憫恕
      ，爰均依刑法第59條之規定酌量減輕其刑，並與前開刑之
      加重及減輕事由，先加後減及遞予減輕之。
（六）又毒品危害防制條例第17條第 1項規定：「犯第4條至第8
      條、第10條或第11條之罪，供出毒品來源，因而查獲其他
      正犯或共犯者，減輕或免除其刑」，其所稱「供出毒品來
      源，因而查獲其他正犯或共犯」，係指被告供出毒品來源
      之對向性正犯，或與其具有共同正犯、共犯（教唆犯、幫
      助犯）關係之毒品由來之人之相關資料，諸如其前手或共
      同正犯、共犯之姓名、年籍、住居所或其他足資辨別之特
      徵等，使調查或偵查犯罪之公務員得據以對之發動調查或
      偵查程序，並因此而確實查獲其人、其犯行而言（最高法
      院99年度台上字第7603號判決意旨參照）。本件被告所供
      出之上手，因均未提供足夠線索以供追查，故無因供出毒
      品來源而查獲其他正犯或共犯之情形，有臺灣臺中地方法
      院檢察署100年12月15日中檢輝歲100蒞8567字第147249號
      函可佐，是被告無依前揭規定減輕其刑之適用，附此敘明
      。
（七）爰審酌被告有竊盜、違反麻醉藥品管理條例、懲治盜匪條
      例、詐欺、施用第二級毒品、持有第一級毒品等刑事前案
      紀錄，有臺灣高等法院被告前案紀錄表足憑，素行不佳，
      且為圖不法利益，販賣第一級毒品海洛因及第二級毒品甲
      基安非他命，無視該等毒品足以助長施用毒品之惡習，嚴
      重戕害國民身心健康，危害國家社會治安，造成施用者難
      以戒斷之生理成癮性及心理依賴性，其犯罪動機及目的均
      值非難，惟犯罪後已坦承認罪，並積極配合辦案追查上手
      ，態度尚稱良好，兼衡被告販賣毒品之次數、所得、手段
      、所生危害，暨主要係擔任載送其女友即共犯石芬榕或受
      其指示送毒之角色等一切情狀，分別量處如主文所示之刑
      ，並定其應執行刑，以資懲儆。
（八）沒收部分：
    1.按犯毒品危害防制條例第4條至第9條、第12條、第13條或
      第14條第1項、第2項之罪者，其供犯罪所用或因犯罪所得
      之財物均沒收之，如全部或一部不能沒收時，追徵其價額
      或以其財產抵償之，毒品危害防制條例第19條第 1項定有
      明文。但該條項並無如同條例第18條第 1項所定「不問屬
      於犯人與否，沒收之」之明文，自屬相對沒收主義之立法
      ，是其應沒收之物，應以屬被告或共犯所有者為限。且毒
      品危害防制條例第19條第 1項規定，性質上係沒收之補充
      規定，其屬於本條所定沒收之標的，如得以直接沒收者，
      判決主文僅宣告沒收即可，不生「追徵其價額」或「以其
      財產抵償」之問題，須沒收之標的全部或一部不能沒收時
      ，始生「追徵其價額」或「以其財產抵償」之選項問題。
      而「追徵其價額」或「以其財產抵償」，分別係針對現行
      貨幣以外之其他財產與現行貨幣之兩種不同選項。所稱「
      追徵其價額者」，係指所沒收之物為金錢以外之其他財產
      ，而不能就原物為沒收時，因其實際價值不確定，應追徵
      其價額，使其繳納與原物相當之價額，並無以其財產抵償
      之問題。倘嗣後追徵其價額無結果，而須以其財產抵償者
      ，要屬行政執行機關依強制執行有關法律之執行問題，即
      無不能執行之情形，自毋庸諭知「以其財產抵償」（最高
      法院99年度第 5次刑事庭會議決議、99年度臺上字第4463
      號判決意旨參照）。
    2.扣案黑色NOKIA廠牌行動電話（序號000000000000000，無
      SIM 卡扣案），係共犯石芬榕所有，原插用0000000000行
      動電話門號之 SIM卡，供被告與石芬榕販賣第一級毒品海
      洛因及第二級毒品甲基安非他命（附表二編號1至8、10至
      13）使用等情，業據被告供明在卷（見本院卷 132頁正面
      ），故依毒品危害防制條例第19條第 1項規定，在各該次
      販賣第一級、第二級毒品罪之宣告刑下，分別宣告與共犯
      石芬榕連帶沒收之。又該行動電話既已扣案，自無同條項
      後段「全部或一部不能沒收時，追徵其價額或以其財產抵
      償之」之問題。
    3.又按行動電話之 SIM卡，係電信公司交予客戶使用，該門
      號期滿或退租時，電信公司僅須將原卡片所設定之資料由
      該公司之行動電話系統中消除，卡片並非由客戶所借用，
      亦無約滿或儲值額度用罄後應予回收之機制，此為公眾週
      知之現今行動電話使用交易之常態，則依循現今交易型態
      ，縱行動電話登記名義人並非被告本人，然依社會一般行
      動電話之使用慣例，仍應將其所有權歸屬於被告。查本件
      行動電話門號0000000000號、0000000000號之 SIM卡
      及0000000000門號所插用之行動電話，雖未扣案，惟均係
      供被告與石芬榕販賣第一級毒品海洛因及第二級毒品甲基
      安非他命使用（附表二編號1至8、10至13附表二編號
      9、14至15），仍應依毒品危害防制條例第19條第1項規定
      ，在上開各該次販賣第一級、第二級毒品罪之宣告刑下，
      分別宣告與共犯石芬榕連帶沒收之，如全部或一部不能沒
      收，對其等連帶追徵價額。至於附表一部分，被告雖亦使
      用上開黑色NOKIA廠牌行動電話及0000000000門號SIM卡犯
      案，惟因係被告單獨販賣第一級毒品海洛因所用之物，且
      該等物品均非被告所有，揆諸前揭說明，自無於該犯行項
      下宣告沒收之餘地，附此敘明。
    4.又毒品危害防制條例第19條第 1項規定，既採義務沒收主
      義，故販賣毒品所得之對價，不問其中成本若干，利潤多
      少，均應全部諭知沒收，貫徹政府查禁煙毒之決心，以符
      立法本旨。是被告販賣第一級毒品海洛因所得共計 3,500
      元、18,500元及第二級毒品甲基安非他命所得共計 1萬元
      （詳如附表一、二所示之犯罪所得財物欄內價款金額），
      雖均未扣案，仍應依上開規定，各於所宣告刑項下，分別
      諭知單獨或與共犯石芬榕連帶沒收，如全部或一部不能沒
      收時，均以其等財產單獨或連帶抵償之。
    5.扣案海洛因2包、甲基安非他命3包、電子磅秤 1個、行動
      電話 5支（含SIM卡4張，門號：0000000000、0000000000
      、0000000000、0000000000；1支無SIM卡序號0000000000
      00000）、易付卡1張等物，被告供稱係共犯石芬榕與他人
      於100年3月14日遭警查獲時所扣得，當時伊不在場，與伊
      所犯本案無關，且電子磅秤為新品，非伊與石芬榕在一起
      時所使用之電子磅秤等語。經查，被告於共犯石芬榕為警
      查獲之100年3月14日，適因另犯竊盜案遭羈押於臺中看守
      所，有臺灣高等法院被告前案紀錄表可佐，且該等扣案物
      品均屬石芬榕所有，有臺中市政府警察局第六分局扣押物
      品目錄表足憑（見警卷26至27頁），而被告本件最後販賣
      毒品時間為100年1月17日，與共犯石芬榕遭查扣上開物品
      時間，相隔已近2月，難認扣案海洛因2包、甲基安非他命
      3包係本件販賣犯行所剩餘之毒品，或電子磅秤1個係本件
      販賣毒品所使用之物，另扣案之行動電話 5支，其中門號
      0000000000，被告雖自承曾使用以購買毒品（見7023(三)36
      至42頁），惟並無事證顯示係購買本案毒品者，至於其他
      3張SIM卡門號及序號000000000000000之行動電話，暨1張
      易付卡，顯與本案無關，此外復查無積極證據足認該等扣
      案物品係供本件被告販賣第一級、第二級毒品犯罪所用之
      物，依罪疑唯有利於被告認定之原則，該等扣案物品因與
      本件被告犯行無任何關連，爰不併予宣告沒收，均予敘明
      。
據上論斷，應依刑事訴訟法第299條第1項前段，毒品危害防制條
例第4條第1項、第2項、第17條第2項、第19條第 1項，刑法第11
條、第28條、第47條第1項、第59條、第70條、第71條、第51條
第5款，判決如主文。
本案經檢察官黃元亨到庭執行職務。
中    華    民    國   100    年    12    月    26    日
                  刑事第四庭    審判長法  官  吳進發
                                      法  官  羅智文
                                      法  官  黃綵君
以上正本證明與原本無異。
如不服本判決應於收受判決後10日內向本院提出上訴書狀，並應
敘述具體理由；其未敘述上訴理由者，應於上訴期間屆滿後20日
內向本院補提理由書（均須按他造當事人之人數附繕本）「切勿
逕送上級法院」。
                                書記官  吳慕先
中    華    民    國   100    年    12    月    26    日
附錄論罪科刑法條
毒品危害防制條例第4條第1項、第2項：
製造、運輸、販賣第一級毒品者，處死刑或無期徒刑；處無期徒
刑者，得併科新臺幣二千萬元以下罰金。
製造、運輸、販賣第二級毒品者，處無期徒刑或七年以上有期徒
刑，得併科新臺幣一千萬元以下罰金。
附表一：楊進中單獨販賣毒品予鄭瑞雍部分
 ┌──┬────┬──────┬─────────┬────────────┐
 │編號│犯罪時間│犯罪地點    │犯罪方法及所得財物│主文：罪名及科刑        │
 ├──┼────┼──────┼─────────┼────────────┤
 │ 1  │99年12月│大里市19甲中│楊進中以所持用之  │楊進中販賣第一級毒品，累│
 │    │7日     │興路上      │0000000000行動電話│犯，處有期徒刑捌年；未扣│
 │    │        │            │門號與鄭瑞雍所使用│案之販賣第一級毒品所得新│
 │    │        │            │之0000000000行動電│臺幣仟伍佰元沒收，如全│
 │    │        │            │話門號聯繫後，於前│部或一部不能沒收時，以其│
 │    │        │            │揭時地交付價值3500│財產抵償之。            │
 │    │        │            │元之第一級毒品海洛│                        │
 │    │        │            │因並收取同額價款。│                        │
 └──┴────┴──────┴─────────┴────────────┘
附表二：石芬榕與楊進中共同販賣毒品部分
 ┌──┬────┬──────┬────┬─────────┬────────────┐
 │編號│犯罪時間│犯罪地點    │販賣對象│犯罪方法及所得財物│主文：罪名及科刑        │
 ├──┼────┼──────┼────┼─────────┼────────────┤
 │ 1  │99年12月│大里市○○路│張克群  │石芬榕與楊進中以共│楊進中共同販賣第一級毒品│
 │    │5日     │上全國電子專│        │同持用之0000000000│，累犯，處有期徒刑柒年捌│
 │    │        │賣店前      │        │行動電話門號與張克│月；扣案之黑色 NOKIA廠牌│
 │    │        │            │        │群使用之0000000000│行動電話壹支沒收；未扣案│
 │    │        │            │        │行動電話門號聯繫後│之0000000000門號 SIM卡壹│
 │    │        │            │        │，石芬榕由楊進中陪│張與石芬榕連帶沒收，如全│
 │    │        │            │        │同出面，於前揭時地│部或一部不能沒收時，連帶│
 │    │        │            │        │交付張克群價值1000│追徵其價額；未扣案之販賣│
 │    │        │            │        │元之第一級毒品海洛│第一級毒品所得新臺幣壹仟│
 │    │        │            │        │因並收取同額價款。│元與石芬榕連帶沒收，如全│
 │    │        │            │        │                  │部或一部不能沒收時，以其│
 │    │        │            │        │                  │等財產連帶抵償之。      │
 ├──┼────┼──────┼────┼─────────┼────────────┤
 │ 2  │99年12月│臺中市○○路│洪信忠  │石芬榕與楊進中以共│楊進中共同販賣第二級毒品│
 │    │6日     │上          │        │同持用之0000000000│，累犯，處有期徒刑貳年；│
 │    │        │            │        │行動電話門號與洪信│扣案之黑色NOKIA廠牌行動 │
 │    │        │            │        │忠使用之0000000000│電話壹支沒收；未扣案之  │
 │    │        │            │        │行動電話門號聯繫後│0000000000門號SIM卡壹張 │
 │    │        │            │        │，石芬榕由楊進中陪│與石芬榕連帶沒收，如全部│
 │    │        │            │        │同出面，於前揭時地│或一部不能沒收時，連帶追│
 │    │        │            │        │交付洪信忠價值 500│徵其價額；未扣案之販賣第│
 │    │        │            │        │元之第二級毒品甲基│二級毒品所得新臺幣伍佰元│
 │    │        │            │        │安非他命並收取同額│與石芬榕連帶沒收，如全部│
 │    │        │            │        │價款。            │或一部不能沒收時，以其等│
 │    │        │            │        │                  │財產連帶抵償之。        │
 ├──┼────┼──────┼────┼─────────┼────────────┤
 │ 3  │99年12月│臺中市內新橋│張克群  │石芬榕與楊進中以共│楊進中共同販賣第一級毒品│
 │    │8日18時 │附近之立新國│        │同持用之0000000000│，累犯，處有期徒刑柒年捌│
 │    │至19 時 │中          │        │行動電話門號與張克│月；扣案之黑色 NOKIA廠牌│
 │    │間      │            │        │群使用之0000000000│行動電話壹支沒收；未扣案│
 │    │        │            │        │行動電話門號聯繫後│之0000000000門號 SIM卡壹│
 │    │        │            │        │，由石芬榕指示楊進│張與石芬榕連帶沒收，如全│
 │    │        │            │        │中出面，於前揭時地│部或一部不能沒收時，連帶│
 │    │        │            │        │交付張克群價值1000│追徵其價額；未扣案之販賣│
 │    │        │            │        │元之第一級毒品海洛│第一級毒品所得新臺幣壹仟│
 │    │        │            │        │因並收取同額價款。│元與石芬榕連帶沒收，如全│
 │    │        │            │        │                  │部或一部不能沒收時，以其│
 │    │        │            │        │                  │等財產連帶抵償之。      │
 ├──┼────┼──────┼────┼─────────┼────────────┤
 │ 4  │99年12月│臺中市○○路│洪信忠  │石芬榕與楊進中以共│楊進中共同販賣第一級毒品│
 │    │8日19時 │與東山路上黃│        │同持用之0000000000│，累犯，處有期徒刑柒年捌│
 │    │至20 時 │昏市場附近  │        │行動電話門號與洪信│月；扣案之黑色 NOKIA廠牌│
 │    │間      │            │        │忠使用之0000000000│行動電話壹支沒收；未扣案│
 │    │        │            │        │行動電話門號聯繫後│之0000000000門號 SIM卡壹│
 │    │        │            │        │，由石芬榕指示楊進│張與石芬榕連帶沒收，如全│
 │    │        │            │        │中出面，於前揭時地│部或一部不能沒收時，連帶│
 │    │        │            │        │交付洪信忠價值 500│追徵其價額；未扣案之販賣│
 │    │        │            │        │元之第一級毒品海洛│第一級毒品所得新臺幣伍佰│
 │    │        │            │        │因並收取同額價款。│元與石芬榕連帶沒收，如全│
 │    │        │            │        │                  │部或一部不能沒收時，以其│
 │    │        │            │        │                  │等財產連帶抵償之。      │
 ├──┼────┼──────┼────┼─────────┼────────────┤
 │ 5  │99年12月│大里市內新國│林宗信  │石芬榕與楊進中以共│楊進中共同販賣第一級毒品│
 │    │9日凌晨1│小附近      │        │同持用之0000000000│，累犯，處有期徒刑捌年貳│
 │    │時至上午│            │        │行動電話門號與林宗│月；扣案之黑色 NOKIA廠牌│
 │    │8時間   │            │        │信使用之0000000000│行動電話壹支沒收；未扣案│
 │    │        │            │        │行動電話門號聯繫後│之0000000000門號 SIM卡壹│
 │    │        │            │        │，約定購買毒品種類│張與石芬榕連帶沒收，如全│
 │    │        │            │        │，由石芬榕指示楊進│部或一部不能沒收時，連帶│
 │    │        │            │        │中出面，於前揭時地│追徵其價額；未扣案之販賣│
 │    │        │            │        │交付林宗信價值6500│第一級毒品所得新臺幣陸仟│
 │    │        │            │        │元之第一級毒品海洛│伍佰元與石芬榕連帶沒收，│
 │    │        │            │        │因並收取同額價款。│如全部或一部不能沒收時，│
 │    │        │            │        │                  │以其等財產連帶抵償之。  │
 ├──┼────┼──────┼────┼─────────┼────────────┤
 │ 6  │99年12月│臺中市○○路│林宗信  │石芬榕與楊進中以共│楊進中共同販賣第二級毒品│
 │    │14 日   │與旱溪東路交│        │同持用之0000000000│，累犯，處有期徒刑貳年肆│
 │    │        │岔路口上    │        │行動電話門號與林宗│月；扣案之黑色 NOKIA廠牌│
 │    │        │            │        │信使用之0000000000│行動電話壹支沒收；未扣案│
 │    │        │            │        │行動電話門號聯繫後│之0000000000門號 SIM卡壹│
 │    │        │            │        │，由石芬榕及楊進中│張與石芬榕連帶沒收，如全│
 │    │        │            │        │共同出面，於前揭時│部或一部不能沒收時，連帶│
 │    │        │            │        │地，交付林宗信價值│追徵其價額；未扣案之販賣│
 │    │        │            │        │8000元之第二級毒品│第二級毒品所得新臺幣捌仟│
 │    │        │            │        │甲基安非他命並收取│元與石芬榕連帶沒收，如全│
 │    │        │            │        │同額價款。        │部或一部不能沒收時，以其│
 │    │        │            │        │                  │等財產連帶抵償之。      │
 ├──┼────┼──────┼────┼─────────┼────────────┤
 │ 7  │99年12月│臺中市臺中港│張克群  │石芬榕與楊進中以共│楊進中共同販賣第一級毒品│
 │    │16 日   │路上之消防局│        │同持用之0000000000│，累犯，處有期徒刑柒年捌│
 │    │        │前          │        │行動電話門號與張克│月；扣案之黑色 NOKIA廠牌│
 │    │        │            │        │群使用之0000000000│行動電話壹支沒收；未扣案│
 │    │        │            │        │行動電話門號聯繫後│之0000000000門號 SIM卡壹│
 │    │        │            │        │，由石芬榕指示楊進│張與石芬榕連帶沒收，如全│
 │    │        │            │        │中出面，於前揭時地│部或一部不能沒收時，連帶│
 │    │        │            │        │交付張克群價值1000│追徵其價額；未扣案之販賣│
 │    │        │            │        │元之第一級毒品海洛│第一級毒品所得新臺幣壹仟│
 │    │        │            │        │因並收取同額價款。│元與石芬榕連帶沒收，如全│
 │    │        │            │        │                  │部或一部不能沒收時，以其│
 │    │        │            │        │                  │等財產連帶抵償之。      │
 ├──┼────┼──────┼────┼─────────┼────────────┤
 │ 8  │100年1月│臺中市○○路│林宗信  │石芬榕與楊進中以共│楊進中共同販賣第一級毒品│
 │    │1日     │與松竹路口上│        │同持用之0000000000│，累犯，處有期徒刑捌年；│
 │    │        │之彩岩汽車旅│        │行動電話門號與林宗│扣案之黑色 NOKIA廠牌行動│
 │    │        │館107號房內 │        │信使用之0000000000│電話壹支沒收；未扣案之  │
 │    │        │            │        │行動電話門號聯繫後│0000000000門號 SIM卡壹張│
 │    │        │            │        │，由石芬榕及楊進中│與石芬榕連帶沒收，如全部│
 │    │        │            │        │於同日出面，於前揭│或一部不能沒收時，連帶追│
 │    │        │            │        │時地，交付林宗信價│徵其價額；未扣案之販賣第│
 │    │        │            │        │值3500元之第一級毒│一級毒品所得新臺幣仟伍│
 │    │        │            │        │品海洛因並收取同額│佰元與石芬榕連帶沒收，如│
 │    │        │            │        │價款。            │全部或一部不能沒收時，以│
 │    │        │            │        │                  │其等財產連帶抵償之。    │
 ├──┼────┼──────┼────┼─────────┼────────────┤
 │ 9  │100年1月│臺中市大里區│劉沅靈  │石芬榕與楊進中以共│楊進中共同販賣第一級毒品│
 │    │3日上午 │十九甲日新街│        │同持用之0000000000│，累犯，處有期徒刑柒年捌│
 │    │11時許  │前之永和豆漿│        │行動電話門號與劉沅│月；未扣案之行動電話壹支│
 │    │        │早餐店前    │        │靈使用之0000000000│（含0000000000門號SIM卡 │
 │    │        │            │        │行動電話門號聯繫後│壹張）與石芬榕連帶沒收，│
 │    │        │            │        │，石芬榕由楊進中陪│如全部或一部不能沒收時，│
 │    │        │            │        │同出面，於前揭時地│連帶追徵其價額；未扣案之│
 │    │        │            │        │交付劉沅靈價值1000│販賣第一級毒品所得新臺幣│
 │    │        │            │        │元之第一級毒品海洛│壹仟元與石芬榕連帶沒收，│
 │    │        │            │        │因並收取同額價款。│如全部或一部不能沒收時，│
 │    │        │            │        │                  │以其等財產連帶抵償之。  │
 ├──┼────┼──────┼────┼─────────┼────────────┤
 │ 10 │100年1月│臺中市新社區│張克群  │石芬榕與楊進中以共│楊進中共同販賣第一級毒品│
 │    │3日14時 │百菇莊山溝邊│        │同持用之0000000000│，累犯，處有期徒刑柒年捌│
 │    │至16 時 │            │        │行動電話門號與張克│月；扣案之黑色 NOKIA廠牌│
 │    │間      │            │        │群使用之0000000000│行動電話壹支沒收；未扣案│
 │    │        │            │        │行動電話門號聯繫後│之0000000000門號 SIM卡壹│
 │    │        │            │        │，石芬榕由楊進中陪│張與石芬榕連帶沒收，如全│
 │    │        │            │        │同出面，於前揭時地│部或一部不能沒收時，連帶│
 │    │        │            │        │交付張克群價值1000│追徵其價額；未扣案之販賣│
 │    │        │            │        │元之第一級毒品海洛│第一級毒品所得新臺幣壹仟│
 │    │        │            │        │因並收取同額價款。│元與石芬榕連帶沒收，如全│
 │    │        │            │        │                  │部或一部不能沒收時，以其│
 │    │        │            │        │                  │等財產連帶抵償之。      │
 ├──┼────┼──────┼────┼─────────┼────────────┤
 │ 11 │100年1月│臺中市大里區│張克群  │石芬榕與楊進中以共│楊進中共同販賣第一級毒品│
 │    │6日中午 │益民路上全國│        │同持用之0000000000│，累犯，處有期徒刑柒年捌│
 │    │12時至14│電子專賣店前│        │行動電話門號與張克│月；扣案之黑色 NOKIA廠牌│
 │    │時間    │            │        │群使用之0000000000│行動電話壹支沒收；未扣案│
 │    │        │            │        │行動電話門號聯繫後│之0000000000門號 SIM卡壹│
 │    │        │            │        │，石芬榕由楊進中陪│張與石芬榕連帶沒收，如全│
 │    │        │            │        │同出面，於前揭時地│部或一部不能沒收時，連帶│
 │    │        │            │        │交付張克群價值1000│追徵其價額；未扣案之販賣│
 │    │        │            │        │元之第一級毒品海洛│第一級毒品所得新臺幣壹仟│
 │    │        │            │        │因並收取同額價款。│元與石芬榕連帶沒收，如全│
 │    │        │            │        │                  │部或一部不能沒收時，以其│
 │    │        │            │        │                  │等財產連帶抵償之。      │
 ├──┼────┼──────┼────┼─────────┼────────────┤
 │ 12 │100年1月│大里區好來五│洪信忠  │石芬榕與楊進中以共│楊進中共同販賣第二級毒品│
 │    │6日18時 │街上        │        │同持用之0000000000│，累犯，處有期徒刑貳年；│
 │    │至19 時 │            │        │行動電話門號與洪信│扣案之黑色NOKIA廠牌行動 │
 │    │        │            │        │忠使用之0000000000│電話壹支沒收；未扣案之  │
 │    │        │            │        │行動電話門號聯繫後│0000000000門號SIM卡壹張 │
 │    │        │            │        │，石芬榕由楊進中陪│與石芬榕連帶沒收，如全部│
 │    │        │            │        │同出面，於前揭時地│或一部不能沒收時，連帶追│
 │    │        │            │        │交付洪信忠價值 500│徵其價額；未扣案之販賣第│
 │    │        │            │        │元之第二級毒品甲基│二級毒品所得新臺幣伍佰元│
 │    │        │            │        │安非他命並收取同額│與石芬榕連帶沒收，如全部│
 │    │        │            │        │價款。            │或一部不能沒收時，以其等│
 │    │        │            │        │                  │財產連帶抵償之。        │
 ├──┼────┼──────┼────┼─────────┼────────────┤
 │ 13 │100年1月│臺中市臺中港│洪信忠  │石芬榕與楊進中以共│楊進中共同販賣第二級毒品│
 │    │6日20時 │路與英才路上│        │同持用之0000000000│，累犯，處有期徒刑貳年貳│
 │    │至22 時 │之集集茶坊  │        │行動電話門號與洪信│月；扣案之黑色 NOKIA廠牌│
 │    │間      │            │        │忠使用之0000000000│行動電話壹支沒收；未扣案│
 │    │        │            │        │行動電話門號聯繫後│之0000000000門號 SIM卡壹│
 │    │        │            │        │，石芬榕由楊進中陪│張與石芬榕連帶沒收，如全│
 │    │        │            │        │同出面，於前揭時地│部或一部不能沒收時，連帶│
 │    │        │            │        │交付洪信忠價值1000│追徵其價額；未扣案之販賣│
 │    │        │            │        │元之第二級毒品甲基│第二級毒品所得新臺幣壹仟│
 │    │        │            │        │安非他命並收取同額│元與石芬榕連帶沒收，如全│
 │    │        │            │        │價款。            │部或一部不能沒收時，以其│
 │    │        │            │        │                  │等財產連帶抵償之。      │
 ├──┼────┼──────┼────┼─────────┼────────────┤
 │ 14 │100年1月│臺中市臺中港│劉沅靈  │石芬榕與楊進中以共│楊進中共同販賣第一級毒品│
 │    │15 日   │與英才路口上│        │同持用之0000000000│，處有期徒刑柒年柒月；未│
 │    │        │            │        │行動電話門號與劉沅│扣案之行動電話壹支（含  │
 │    │        │            │        │靈使用之0000000000│0000000000門號 SIM卡壹張│
 │    │        │            │        │行動電話門號聯繫後│）與石芬榕連帶沒收，如全│
 │    │        │            │        │，石芬榕由楊進中陪│部或一部不能沒收時，連帶│
 │    │        │            │        │同出面，於前揭時地│追徵其價額；未扣案之販賣│
 │    │        │            │        │交付劉沅靈價值1000│第一級毒品所得新臺幣壹仟│
 │    │        │            │        │元之第一級毒品海洛│元與石芬榕連帶沒收，如全│
 │    │        │            │        │因並收取同額價款。│部或一部不能沒收時，以其│
 │    │        │            │        │                  │等財產連帶抵償之。      │
 ├──┼────┼──────┼────┼─────────┼────────────┤
 │ 15 │100年1月│臺中市○○路│劉沅靈  │石芬榕與楊進中以共│楊進中共同販賣第一級毒品│
 │    │17 日   │與大雅路口上│        │同持用之0000000000│，處有期徒刑柒年柒月；未│
 │    │        │            │        │行動電話門號與劉沅│扣案之行動電話壹支（含  │
 │    │        │            │        │靈使用之0000000000│0000000000門號 SIM卡壹張│
 │    │        │            │        │、0000000000電話號│）與石芬榕連帶沒收，如全│
 │    │        │            │        │碼聯繫後，石芬榕由│部或一部不能沒收時，連帶│
 │    │        │            │        │楊進中陪同出面，於│追徵其價額；未扣案之販賣│
 │    │        │            │        │前揭時地，交付劉沅│第一級毒品所得新臺幣壹仟│
 │    │        │            │        │靈價值1000元之第一│元與石芬榕連帶沒收，如全│
 │    │        │            │        │級毒品海洛因並收取│部或一部不能沒收時，以其│
 │    │        │            │        │同額價款。        │等財產連帶抵償之。      │
 └──┴────┴──────┴────┴─────────┴────────────┘
 附表三：
┌─┬─────┬──────────┬─────────────────┐
│編│證明之犯罪│通訊開始時間        │通訊監察譯文                      │
│號│事實      │                    │   （A為監聽電話）                │
├─┼─────┼──────────┼─────────────────┤
│一│附表一編號│99年12月7日13時20分 │A：汽水打給我是要找誰             │
│之│1之犯罪事 │15秒許              │B：他叫我找你們啦                 │
│1 │實        │（B：0000000000→A）│A：要怎樣                         │
│  │          │                    │B：81啦                           │
│  │A：楊進中 │                    │A：現沒辦法                       │
│  │0000000000│                    │B：八一沒有嗎                     │
│  │B：鄭瑞雍 │                    │A：阿 有 你在哪                   │
│  │          │                    │B：我在大里                       │
│  │7023偵卷(二)├──────────┼─────────────────┤
│  │第69至70頁│99年12月7日13時28分 │A：這都裝好的                     │
│  │          │59秒許              │B：沒關係見面再說                 │
│  │          │（B：0000000000→A）│                                  │
├─┼─────┼──────────┼─────────────────┤
│二│附表二編號│99年12月5日10時54分 │B：我在等朋友，我要到了           │
│之│1之犯罪事 │56秒許              │A：你等一下如過沒看到我，你就來昨 │
│1 │實        │（A→B：0000000000）│   天你來的那間房間               │
│  │          │                    │B：昨天那喔                       │
│  │A：楊進中 │                    │A：恩                             │
│  │   石芬榕 ├──────────┼─────────────────┤
│  │0000000000│99年12月5日11時22分 │B：一樣202ㄛ                      │
│  │B：張克群 │10秒許              │A：不用，你在旁邊，我等一下出去了 │
│  │          │（B：0000000000→A）│                                  │
│  │7023偵卷(三)├──────────┼─────────────────┤
│  │第13至19頁│99年12月5日11時27分 │B：到大買家                       │
│  │          │55秒許              │A：好                             │
│  │          │（A→B：0000000000）│                                  │
│  │          ├──────────┼─────────────────┤
│  │          │99年12月5日11時35分 │A：你轉頭往內新派出所方向         │
│  │          │15秒許              │B：好                             │
│  │          │（B：0000000000→A）│                                  │
│  │          ├──────────┼─────────────────┤
│  │          │99年12月5日11時37分 │B：我轉頭了，要在哪               │
│  │          │4秒許               │A：那你應該看的到我               │
│  │          │（B：0000000000→A）│B：開什麼顏色的車                 │
│  │          │                    │A：橘色的                         │
├─┼─────┼──────────┼─────────────────┤
│二│附表二編號│99年12月6日21時12分 │B：姐夫 弟弟說要過去找你們玩ㄟ    │
│之│2之犯罪事 │25秒許              │A：好啊                           │
│2 │實        │（B：0000000000→A）│B：在哪邊                         │
│  │          │                    │A：在文心路昌平路口 上次要去我家那│
│  │A：楊進中 │                    │   邊有沒有 在我家後面那條        │
│  │   石芬榕 │                    │B：好                             │
│  │0000000000├──────────┼─────────────────┤
│  │B：洪信忠 │99年12月6日21時37分 │B：姐我到了啊                     │
│  │          │1秒許               │A：我等一下                       │
│  │7023偵卷(三)│（B：0000000000→A）│（電話給男友）                    │
│  │第80至83頁│                    │B：姐夫我到了                     │
│  │、警卷115 │                    │A：你到了 你從咖啡那裡下來不是有柳│
│  │至118頁   │                    │   陽東街 這條從瀋陽路起來馬上右轉│
│  │          │                    │     你先從文心路上來走柳陽東街溝 │
│  │          │                    │   邊這條過瀋陽路第一個路馬上右轉 │
│  │          │                    │   看到我的車了                   │
│  │          │                    │B：好                             │
├─┼─────┼──────────┼─────────────────┤
│二│附表二編號│99年12月8日17時49分 │B：現在有空沒                     │
│之│3之犯罪事 │20秒許              │A：有ㄟ                           │
│3 │實        │（B：0000000000→A）│B：在哪                           │
│  │          │                    │A：你要哪裡                       │
│  │A：楊進中 │                    │B：我現在在太平                   │
│  │   石芬榕 │                    │A：一人一半路啦 立新國中          │
│  │0000000000│                    │B：在哪                           │
│  │B：張克群 │                    │A：太平阿 內新橋過十九甲過來 內新 │
│  │          │                    │   橋你應該知道阿                 │
│  │7023偵卷(三)│                    │B：內新橋我知道阿                 │
│  │第13至19頁│                    │A：你到內新橋打給我               │
│  │          ├──────────┼─────────────────┤
│  │          │99年12月8日18時23分 │B：你到哪了                       │
│  │          │50秒許              │A：我老公已經過去了               │
│  │          │（B：0000000000→A）│                                  │
│  │          ├──────────┼─────────────────┤
│  │          │99年12月8日18時27分 │A：小張我問你 你等一下要拿多少給我│
│  │          │46秒許              │   老公                           │
│  │          │（A→B：0000000000）│B：一千啦                         │
│  │          │                    │A：你要坦白說 我要看他對我老不老實│
│  │          │                    │   多少                           │
│  │          │                    │B：一千咩                         │
│  │          │                    │A：好                             │
│  │          ├──────────┼─────────────────┤
│  │          │99年12月8日18時31分 │0000000000（楊進中）              │
│  │          │54秒許              │                                  │
│  │          │（A→B：0000000000，│                                  │
│  │          │簡訊）              │                                  │
│  │          ├──────────┼─────────────────┤
│  │          │99年12月8日18時39分 │0000000000（張克群）              │
│  │          │25秒許              │                                  │
│  │          │（A→B：0000000000，│                                  │
│  │          │簡訊）              │                                  │
│  │          ├──────────┼─────────────────┤
│  │          │99年12月8日18時45分1│B：太誇張了吧差這麼多             │
│  │          │秒許                │A：怎樣差這麼多                   │
│  │          │（B：0000000000→A）│B：量阿                           │
│  │          │                    │A：你在那 我過去看                │
│  │          │                    │B：好 在立新國中                  │
│  │          ├──────────┼─────────────────┤
│  │          │99年12月8日19時9分3 │A：我老公說他是拿給你們自己拿的ㄟ │
│  │          │秒許                │B：我是說拿錯拿成五百             │
│  │          │（B：0000000000→A）│A：不可能啦 五百才0.06ㄟ 平常那麼 │
│  │          │                    │   多是我多給你們的               │
│  │          ├──────────┼─────────────────┤
│  │          │99年12月8日19時29分 │算了！我離開了，看在妳人很不錯很上│
│  │          │13秒許              │道，也不想計較                    │
│  │          │（B：0000000000→A，│                                  │
│  │          │簡訊）              │                                  │
│  │          │                    │                                  │
├─┼─────┼──────────┼─────────────────┤
│二│附表二編號│99年12月8日19時28分 │B：姐我帶妹妹過去找你 順便拿證件給│
│之│4之犯罪事 │56秒許              │   你                             │
│4 │實        │（B：0000000000→A）│A：拿什麼                         │
│  │          │                    │B：那誰的證件阿                   │
│  │A：楊進中 │                    │A：你就拿給阿國就好給我幹嘛 我就是│
│  │   石芬榕 │                    │   不要跟他見面阿                 │
│  │0000000000│                    │B：電話打不通阿                   │
│  │B：洪信忠 │                    │…                                │
│  │          │                    │B：阿我等一下去哪找你們           │
│  │7023偵卷(三)│                    │A龍龍：樂業路跟旱溪西路啦         │
│  │第80至83頁│                    │B：好                             │
│  │、警卷115 │                    │B龍龍：東山路啦 東山路地下道      │
│  │至118頁   ├──────────┼─────────────────┤
│  │          │99年12月8日19時40分 │A：現在在哪                       │
│  │          │25秒許              │B：我現在在他家出來這邊阿         │
│  │          │（B：0000000000→A）│A龍龍：你去阿強他家啦             │
│  │          │                    │B：好                             │
│  │          ├──────────┼─────────────────┤
│  │          │99年12月8日19時57分 │B：我到了                         │
│  │          │7秒許               │A：好 我也快到了                  │
│  │          │（B：0000000000→A）│                                  │
├─┼─────┼──────────┼─────────────────┤
│二│附表二編號│99年12月9日0時13分30│B：哈囉 你有在忙嗎                │
│之│5之犯罪事 │秒許                │A：嘿 我有事在忙ㄟ                │
│5 │實        │（B：0000000000→A）│B：忙完打給我                     │
│  │          │                    │A：沒有你要先說…                 │
│  │A：楊進中 │                    │B：我會回來 問題是什麼時候 白天還 │
│  │   石芬榕 │                    │   晚上到不知道 我想說昨天的部分再│
│  │0000000000│                    │   一半這樣                       │
│  │B：林宗信 │                    │A：嘿阿                           │
│  │          │                    │B：沒關係如果你沒有就不用切 我是說│
│  │警卷121至 │                    │   我怕不夠 昨天的都已經沒有 現在 │
│  │125頁     │                    │   我是休息時間 比較不用擔心 是想 │
│  │          │                    │   說問一下 萬一沒了去你那邊看有沒│
│  │          │                    │   有                             │
│  │          │                    │A：看你阿 可以阿                  │
│  │          │                    │B：好 可以就OK我就不用擔心了      │
│  │          │                    │A：你在哪阿                       │
│  │          │                    │B：我現在在大智路上               │
│  │          │                    │A：我等一下要到東山路             │
│  │          │                    │B：沒關係你如果沒要休息 我待會打給│
│  │          │                    │   你看你在哪                     │
│  │          │                    │A：不是啦 我等一下要去東山路看你有│
│  │          │                    │   沒有辦法去那邊                 │
│  │          │                    │B：了解 好                        │
│  │          ├──────────┼─────────────────┤
│  │          │99年12月9日0時39分39│A：東山路的7-11 之前常去的有沒有  │
│  │          │秒許                │B：你跟他說 我原本來不及回來再打給│
│  │          │（A→B：0000000000）│   他 我先確定我要的話有沒有      │
│  │          │                    │A：這樣等一下我們沒辦法下去喔     │
│  │          │                    │B：沒關係 如果有我就不… 如果打給 │
│  │          │                    │   你們就以你們…                 │
│  │          │                    │A（問臭妹）他意思是明天才要       │
│  │          │                    │（臭妹：好 沒關係啦）好           │
│  │          │                    │B：好                             │
│  │          ├──────────┼─────────────────┤
│  │          │99年12月9日6時29分40│A：哈囉你可以來菲力貓嗎           │
│  │          │秒許                │B：你又跑到那去了喔               │
│  │          │（A→B：0000000000）│A：沒有我們等一下會從那裏經過 因為│
│  │          │                    │   我們要載人回去那               │
│  │          │                    │B：你們現在是哪                   │
│  │          │                    │A：我們在哪裡我也不會說           │
│  │          │                    │（電話給男友龍龍）                │
│  │          │                    │B：嘿你在哪                       │
│  │          │                    │A：我們在那天你站的那邊啦 就振興路│
│  │          │                    │   一直來                         │
│  │          │                    │B：沒有啦 你振興路跟旱溪東停啦 我 │
│  │          │                    │   在這裡而已啦                   │
│  │          │                    │A：好 你在那裏 阿你租屋租在那我知 │
│  │          │                    │   道 馬上到                      │
│  │          │                    │B：你到打一下                     │
│  │          │                    │A：好振興跟旱東啦厚               │
│  │          │                    │B：恩                             │
│  │          ├──────────┼─────────────────┤
│  │          │99年12月9日7時36分55│B：喂 我在內新國小喔              │
│  │          │秒許                │A：內新國小 好啊好啊我也快到了啊  │
│  │          │（B：0000000000→A）│B：好                             │
├─┼─────┼──────────┼─────────────────┤
│二│附表二編號│99年12月14日14時27分│B：有空嗎                         │
│之│6之犯罪事 │19秒許              │A：有 我在漢口路跟青島路          │
│6 │實        │（B：0000000000→A）│B：我到了打給你                   │
│  │          ├──────────┼─────────────────┤
│  │A：楊進中 │99年12月14日15時19分│B：我到了                         │
│  │   石芬榕 │8秒許               │A：好等我一下                     │
│  │0000000000│（B：0000000000→A）│                                  │
│  │B：林宗信 ├──────────┼─────────────────┤
│  │          │99年12月14日15時44分│便衣加巡邏車，先閃，晚點再約時間  │
│  │警卷121至 │20秒許              │                                  │
│  │125頁     │（B：0000000000→A，│                                  │
│  │          │簡訊）              │                                  │
│  │          ├──────────┼─────────────────┤
│  │          │99年12月14日15時47分│ㄚˊ我已經快到了ㄋㄟ。好吧！那是否│
│  │          │13秒許              │先提示晚上見面為你準備什麼？      │
│  │          │（A→B：0000000000，│                                  │
│  │          │簡訊）              │                                  │
│  │          ├──────────┼─────────────────┤
│  │          │99年12月14日15時48分│我愛喝的                          │
│  │          │9秒許               │                                  │
│  │          │（B：0000000000→A，│                                  │
│  │          │簡訊）              │                                  │
│  │          ├──────────┼─────────────────┤
│  │          │99年12月14日15時49分│0K！一直都留著你招領。            │
│  │          │37秒許              │                                  │
│  │          │（A→B：0000000000，│                                  │
│  │          │簡訊）              │                                  │
│  │          ├──────────┼─────────────────┤
│  │          │99年12月14日16時14分│B：我沒有交通工具等一下可不可以來 │
│  │          │22秒許              │   振興路小娘娘這裡               │
│  │          │（B：0000000000→A）│A：晚一點 現在要去找他朋友跟他朋友│
│  │          │                    │   講話                           │
│  │          │                    │B：有點趕幫我趕一下               │
│  │          │                    │A：好                             │
│  │          ├──────────┼─────────────────┤
│  │          │99年12月14日16時48分│B：你在哪我過去                   │
│  │          │40秒許              │A：一樣剛那裡 大都會              │
│  │          │（A→B：0000000000）│B：唱歌那個喔                     │
│  │          │                    │A：已經倒的大都會                 │
│  │          ├──────────┼─────────────────┤
│  │          │99年12月14日17時28分│龍說他開車過去振興路，你無須前來。│
│  │          │38秒許              │                                  │
│  │          │（A→B：0000000000，│                                  │
│  │          │簡訊）              │                                  │
│  │          ├──────────┼─────────────────┤
│  │          │99年12月14日17時36分│賀喔！除了感恩還是感恩…到前五分鐘│
│  │          │50秒許              │來電告知嘿，三Q                   │
│  │          │（B：0000000000→A，│                                  │
│  │          │簡訊）              │                                  │
│  │          ├──────────┼─────────────────┤
│  │          │99年12月14日17時59分│A：你可以出來了 小娘娘            │
│  │          │35秒許              │B：好                             │
│  │          │（A→B：0000000000）│                                  │
│  │          ├──────────┼─────────────────┤
│  │          │99年12月14日20時19分│A：弟仔有沒有打給你               │
│  │          │51秒許              │B：有啊                           │
│  │          │（A→B：0000000000）│A：他電話怎麼說那麼明             │
│  │          │                    │B：說什麼                         │
│  │          │                    │A：有方便嗎 救一下 我叫他固定找你 │
│  │          │                    │   就好                           │
│  │          │                    │B：我要出外 我跟他說沒辦法見面他才│
│  │          │                    │   打給你吧                       │
│  │          │                    │A：不能拖到整個流程就對了         │
│  │          │                    │B：我有找的更那個的要講阿         │
├─┼─────┼──────────┼─────────────────┤
│二│附表二編號│99年12月16日12時31分│A：中港跟英才路口                 │
│之│7之犯罪事 │4秒許               │B：好                             │
│7 │實        │（B：0000000000→A）│                                  │
│  │          ├──────────┼─────────────────┤
│  │A：楊進中 │99年12月16日13時24分│B：到了                           │
│  │   石芬榕 │7秒許               │A：到哪                           │
│  │0000000000│（A→B：0000000000）│B：中港跟英才阿                   │
│  │B：張克群 │                    │A：過來消防隊這邊                 │
│  │          │                    │B：OK                             │
│  │7023偵卷(三)├──────────┼─────────────────┤
│  │第13至19頁│99年12月16日13時30分│B：我要拿八分之一ㄟ               │
│  │          │19秒許              │A：你說什麼我聽不懂啦             │
│  │          │（B：0000000000→A）│                                  │
│  │          ├──────────┼─────────────────┤
│  │          │99年12月16日14時54分│B：你有給我留起來嗎               │
│  │          │43秒許              │A：有啦 現在在東山路 海袓國       │
│  │          │（B：0000000000→A）│B：好                             │
├─┼─────┼──────────┼─────────────────┤
│二│附表二編號│100年1月1日4時13分38│B：你幫我調理一下，麥當勞         │
│之│8之犯罪事 │秒許                │A：好                             │
│8 │實        │（B：0000000000→A）│B：你轉過來在打給我               │
│  │          │                    │A：我不會轉過去歐                 │
│  │A：楊進中 │                    │B：你先幫我調理好，我再打給你     │
│  │   石芬榕 │                    │A：好                             │
│  │0000000000├──────────┼─────────────────┤
│  │B：林宗信 │100年1月1日5時25分6 │A: 你過崇德路過來，崇德路過松竹路 │
│  │          │秒許                │   有沒有，我不是跟你講，戶政事務 │
│  │警卷119至 │（A→B：0000000000）│   所這裡                         │
│  │120頁     │                    │B：你說松竹路跟崇德路的戶政事務所 │
│  │          │                    │   ，後面那一間歐                 │
│  │          │                    │A：你到了就知道了                 │
│  │          │                    │B：上次去的那一間嗎               │
│  │          │                    │A：我用打的給你，打我用的號碼給你 │
│  │          │                    │B：打這支歐                       │
│  │          ├──────────┼─────────────────┤
│  │          │100年1月1日5時43分27│哈囉！采岩汽車旅館《A*G》。所喜愛 │
│  │          │秒許                │喝的上頂烏龍茶已泡好，就等你過來品│
│  │          │（A→B：0000000000，│嚐。                              │
│  │          │簡訊）              │                                  │
│  │          ├──────────┼─────────────────┤
│  │          │100年1月1日5時59分12│B：我現在已經在太原北路跟旱西東   │
│  │          │秒許                │A：好                             │
│  │          │（A→B：0000000000）│B：幾號，沒有講                   │
│  │          │                    │A：有傳簡訊給你ㄝ                 │
│  │          │                    │B：那個部分是英文字母ㄝ           │
│  │          │                    │A：你忘記了歐，我們的翻譯         │
│  │          │                    │B：照這樣算，好                   │
│  │          ├──────────┼─────────────────┤
│  │          │100年1月1日6時3分18 │公真A，實在逼不太出來…說吧，要到 │
│  │          │秒許                │了喲～裝小甲～                    │
│  │          │（B：0000000000→A，│                                  │
│  │          │簡訊）              │                                  │
│  │          ├──────────┼─────────────────┤
│  │          │100年1月1日6時4分39 │一月七─107                       │
│  │          │秒許                │                                  │
│  │          │（A→B：0000000000，│                                  │
│  │          │簡訊）              │                                  │
│  │          ├──────────┼─────────────────┤
│  │          │100年1月1日6時10分18│B：你打給櫃檯，他說怕被你們打槍   │
│  │          │秒許                │A：好                             │
│  │          │（B：0000000000→A）│                                  │
├─┼─────┼──────────┼─────────────────┤
│二│附表二編號│100年1月3日10時57分 │B：哥哥 我想說來到十九甲趕快打給你│
│之│9之犯罪事 │（B：0000000000→A）│   說                             │
│9 │實        │                    │A：都失蹤了有需要才找我 你來這裡殺│
│  │          │                    │   肉賺好幾萬                     │
│  │A：楊進中 │                    │B：還沒殺 不要亂說 電話中你說殺什 │
│  │   石芬榕 │                    │   麼 那不是我啦 現在要再哪見面   │
│  │0000000000│                    │A：什麼在哪見面                   │
│  │B：劉沅靈 │                    │B：我想說多五百那個電話錢         │
│  │          │                    │A：你打給甲ㄟ啦 你上次打那支電話  │
│  │7023偵卷(二)│                    │B：我不知道電話阿                 │
│  │102至104頁│                    │A：你打給那個                     │
│  │          │                    │B：妹仔                           │
│  │          │                    │A：肥仔                           │
│  │          │                    │B：打給大肥幹嘛啦                 │
│  │          │                    │A：你上次找他就找他阿             │
│  │          │                    │B：我哪有事找他 找他我那天打給石頭│
│  │          │                    │   幹嘛 講政經的啦 那台我幫你留著 │
│  │          │                    │   啦                             │
│  │          │                    │A：昨天你也沒跟我聯絡             │
│  │          │                    │B：我昨天不舒服 不要說了啦 要緊一 │
│  │          │                    │   下                             │
│  │          │                    │A：我人不在那啦                   │
│  │          │                    │B：不然要去哪 你大約說            │
│  │          │                    │A：中興大學啦                     │
│  │          ├──────────┼─────────────────┤
│  │          │100年1月3日11時9分  │B：我到中興大學 我在明德女中這邊  │
│  │          │（B：0000000000→A）│A：明德是臺中建成路ㄟ             │
│  │          │                    │B：可以嗎                         │
│  │          │                    │（臭妹：隨你啦）                  │
│  │          │                    │A：內新庄日新街三角窗這邊         │
│  │          │                    │B：內新庄喔                       │
├─┼─────┼──────────┼─────────────────┤
│二│附表二編號│100年1月3日13時46分 │B：你在哪裡                       │
│之│10之犯罪事│22秒許              │A：你在哪裡                       │
│10│實        │（B：0000000000→A）│B：車頭這裡                       │
│  │          │                    │A：那好，你過來橋這裡             │
│  │A：楊進中 │                    │B：哪一個橋                       │
│  │   石芬榕 │                    │A：一樣，老地方，不要說           │
│  │0000000000│                    │B：歐                             │
│  │B：張克群 │                    │A：自助餐這裡                     │
│  │          │                    │B：歐                             │
│  │7023偵卷(三)├──────────┼─────────────────┤
│  │第13至19頁│100年1月3日13時56分 │哈囉！小張：請到立新國小          │
│  │          │36秒許              │                                  │
│  │          │（A→B：0000000000，│                                  │
│  │          │簡訊）              │                                  │
│  │          ├──────────┼─────────────────┤
│  │          │100年1月3日14時21分 │到了 ，請快一點                   │
│  │          │58秒許              │                                  │
│  │          │（B：0000000000→A，│                                  │
│  │          │簡訊）              │                                  │
│  │          ├──────────┼─────────────────┤
│  │          │100年1月3日14時43分 │B：要在哪裡                       │
│  │          │38秒許              │A：中興嶺，新社這裡               │
│  │          │（B：0000000000→A）│B：拜託，要衝到中興嶺             │
│  │          │                    │A：你剛才怎嚜不要做一次（拿）     │
│  │          │                    │B：就新同學                       │
│  │          │                    │A：就另外那個歐                   │
│  │          │                    │B：嗯                             │
│  │          │                    │A：你多久會到東山樂園             │
│  │          │                    │B：你們已經到東山樂園了歐，大坑那 │
│  │          │                    │   個歐                           │
│  │          │                    │A：嗯                             │
│  │          │                    │B：差不多十多分吧                 │
│  │          │                    │A：好，我等你二十分歐             │
│  │          ├──────────┼─────────────────┤
│  │          │100年1月3日14時45分 │B：東山樂園門口嗎                 │
│  │          │13秒許              │A：對啦                           │
│  │          │（B：0000000000→A）│                                  │
│  │          ├──────────┼─────────────────┤
│  │          │100年1月3日15時11分 │B：我到東山樂園了                 │
│  │          │8秒許               │A：我等你那麼久，上來這裡了       │
│  │          │（B：0000000000→A）│B：我現在已經在東山樂園了ㄝ…     │
│  │          │                    │A：這裡中興嶺啦，中興嶺一直來，走 │
│  │          │                    │   往谷關的方向                   │
│  │          │                    │B：你在中興嶺軍營旁邊等我們一下啦 │
│  │          │                    │A：你從7-11這條一直上來，看到第二 │
│  │          │                    │   間7-11的時候，在右手邊，你停就 │
│  │          │                    │   好                             │
│  │          ├──────────┼─────────────────┤
│  │          │100年1月3日15時26分 │B：你說7-11這條                   │
│  │          │5秒許               │A：一直來，往谷關的方向，都不要轉 │
│  │          │（B：0000000000→A）│   ，一直來就看的到我們了         │
│  │          │                    │B：好                             │
│  │          ├──────────┼─────────────────┤
│  │          │100年1月3日15時33分 │B：怎嚜沒有看到                   │
│  │          │0秒許               │A: 一直來，往谷關的方向一直來     │
│  │          │（B：0000000000→A）│臭妹：百菇莊                      │
│  │          │                    │A：在那個百菇莊                   │
│  │          │                    │B：第二個7-11而已                 │
│  │          │                    │A：你一直來，我們在路邊而已       │
│  │          │                    │B：好                             │
├─┼─────┼──────────┼─────────────────┤
│二│附表二編號│100年1月6日12時40分 │B：在哪裡                         │
│之│11之犯罪事│53 秒許             │A：現在幾點幾分                   │
│11│實        │（B：0000000000→A）│B：現在十二點半                   │
│  │          │                    │A：你來益民路                     │
│  │A：楊進中 │                    │B：益民路歐                       │
│  │   石芬榕 │                    │A：靠近大買家這                   │
│  │0000000000│                    │B：好                             │
│  │B：張克群 ├──────────┼─────────────────┤
│  │          │100年1月6日13時24分 │B：到了，麻煩一下                 │
│  │7023偵卷(三)│14秒許              │A：在大買家那裡嗎                 │
│  │第13至19頁│（B：0000000000→A）│B：嗯，不會很久歐                 │
│  │          ├──────────┼─────────────────┤
│  │          │100年1月6日13時37分 │B：在哪裡                         │
│  │          │48 秒許             │A：你走過來對面，全國電子這裡     │
│  │          │（B：0000000000→A）│B：全國電子歐，好                 │
├─┼─────┼──────────┼─────────────────┤
│二│附表二編號│100年1月6日18時43分 │B：四海豆漿阿                     │
│之│12之犯罪事│24秒許              │（A對泰龍說：你跟老公仔約在哪裡） │
│12│實        │（B：0000000000→A）│（泰龍：停車場阿）                │
│  │          │                    │（A：你也叫他去停車場，快一點）   │
│  │A：楊進中 │                    │（泰龍：好，那個誰）              │
│  │   石芬榕 │                    │ (八：阿忠啦)                     │
│  │0000000000│                    │泰龍：後面那哩，夜市那裏啦        │
│  │B：洪信忠 │                    │B：後面有夜市？                   │
│  │          │                    │泰龍：你就知道地方，你有去過      │
│  │7023偵卷(三)│                    │B：後面夜市？                     │
│  │第80至83頁│                    │泰龍：立新國中後面有沒有          │
│  │、警卷115 │                    │B：毆毆，我知道我知道，馬上到ㄝ   │
│  │至118頁   ├──────────┼─────────────────┤
│  │          │100年1月6日18時52分 │B：姐阿，到了阿                   │
│  │          │0秒許               │A：好                             │
│  │          │（B：0000000000→A）│                                  │
├─┼─────┼──────────┼─────────────────┤
│二│附表二編號│100年1月6日20時58分 │B：姐阿，我跟哥哥過去找你歐       │
│之│13之犯罪事│24秒許              │A：好阿，科學博物館               │
│13│實        │（B：0000000000→A）│B：阿                             │
│  │          │                    │A：科學博物館，你不是來過         │
│  │A：楊進中 │                    │B：嗯                             │
│  │   石芬榕 ├──────────┼─────────────────┤
│  │0000000000│100年1月6日21時19分 │B：姐阿，車沒有油，先從哥哥身上拿 │
│  │B：洪信忠 │12秒許              │   兩百塊加油                     │
│  │          │（B：0000000000→A）│A：嗯                             │
│  │7023偵卷(三)├──────────┼─────────────────┤
│  │第80至83頁│100年1月6日21時28分 │B：姐夫我到了歐                   │
│  │、警卷115 │2秒許               │A：中港路跟英才路有一間集集茶坊你 │
│  │至118頁   │（B：0000000000→A）│   知道嗎                         │
│  │          │                    │B：阿                             │
│  │          │                    │A：集集茶坊啦                     │
│  │          │                    │B：歐                             │
│  │          │                    │A：到那裡就不要再打了歐           │
│  │          │                    │B：好                             │
├─┼─────┼──────────┼─────────────────┤
│二│附表二編號│100年1月15日19時40分│A：說重點啦                       │
│之│14之犯罪事│（B：0000000000→A）│B：要在哪裡見面啦                 │
│14│實        │                    │A：中港路過英才路這裡有個消防隊 進│
│  │          │                    │   來50公尺停十字路口啦           │
│  │A：楊進中 │                    │B：好現在過去                     │
│  │   石芬榕 │                    │                                  │
│  │0000000000│                    │                                  │
│  │B：劉沅靈 │                    │                                  │
│  │7023偵卷(二)│                    │                                  │
│  │102至104頁│                    │                                  │
│  │          │                    │                                  │
├─┼─────┼──────────┼─────────────────┤
│二│附表二編號│100年1月17日1時59分 │B：繞好幾圈沒看到你們 我在太原跟大│
│之│15之犯罪事│（B：0000000000→A）│   雅                             │
│15│實        │                    │A：你要打給我老婆打給我幹嘛       │
│  │          │                    │B：他電話就不通                   │
│  │A：楊進中 │                    │A：妳再打看看不可能啦             │
│  │   石芬榕 │                    │B：現在勒                         │
│  │0000000000│                    │A：我現在在逢甲                   │
│  │B：劉沅靈 │                    │B：賺錢喔                         │
│  │          │                    │A：嗯                             │
│  │7023偵卷(二)│                    │B：需要幫手嗎                     │
│  │102至104頁│                    │A：工具又沒拿回來                 │
│  │          │                    │B：什麼工具你說阿                 │
│  │          │                    │A：我在用的那兩支啦               │
│  │          │                    │B：妹仔怎麼辦                     │
│  │          │                    │A：我不知道你打看看               │
│  │          │                    │B：好啦 ㄚ我要過去嗎              │
│  │          │                    │A：過來要支援 你手腳可以嗎 你跟誰 │
│  │          │                    │B：我自己啦                       │
│  │          │                    │A：你從中清路一直上來到德環東路高 │
│  │          │                    │   速公路下                       │
│  │          │                    │B：嗯 ㄚ沒有公用電話打            │
│  │          │                    │A：你手機沒帶出來喔               │
│  │          │                    │B：手機還人了                     │
│  │          │                    │A：我現在先放棄了 要去中港路忠明南│
│  │          │                    │   路                             │
│  │          │                    │B：我現在過去喔                   │
│  │          ├──────────┼─────────────────┤
│  │          │100年1月17日2時22分 │B：哥哥你打電話給妹仔說我到了好不 │
│  │          │（B：0000000000→A）│   好                             │
│  │          │                    │A：好啦                           │
│  │          │                    │B：他電話不通啦                   │
│  │          ├──────────┼─────────────────┤
│  │          │100年1月17日2時23分 │A：就已經打完了                   │
│  │          │（B：0000000000→A）│B：我知道 你跟她說我在這裡        │
│  │          │                    │A：我跟她說你到了啊               │
│  │          │                    │B：他不知道我在哪                 │
│  │          │                    │A：你跟他約在哪知道就好電話中不需 │
│  │          │                    │   要說那麼多                     │
│  │          │                    │B：好我在這邊等                   │
│  │          ├──────────┼─────────────────┤
│  │          │100年1月17日2時38分 │B：哥哥他可能聽錯地方了你跟我說他 │
│  │          │（B：0000000000→A）│   另一支電話我打好不好           │
│  │          │                    │（妹仔用擴音機對話）              │
│  │          │                    │A：不用啦                         │
│  │          │                    │B：我在太原大雅這邊ㄟ             │
│  │          │                    │A：你在7-11                       │
│  │          │                    │B：對 我在7-11對面 全弘這邊打電話 │
│  │          │                    │   我在這裡等很久 巡邏車很多ㄟ    │
│  │          │                    │A：10分鐘內                       │
│  │          │                    │B：好                             │
└─┴─────┴──────────┴─────────────────┘